臺灣新北地方法院刑事判決
110年度訴字第1041號
公  訴  人  臺灣新北地方檢察署檢察官
被      告  劉彥霆
選任辯護人  詹以勤律師(法扶律師)          
上列被告因違反毒品危害防制條例案件，經檢察官提起公訴（10
9年度偵字第3738號），本院判決如下：
    主  文
劉彥霆犯如附表一所示之罪，各處如附表一「罪刑主文」欄所示
之刑。應執行有期徒刑拾陸年捌月。
未扣案如附表一「交易金額即犯罪所得」欄所示之犯罪所得均沒
收，於全部或一部不能沒收或不宜執行沒收時，追徵其價額。
扣案如附表一「聯繫工具」欄所示之物均沒收。
    事  實
一、劉彥霆明知海洛因及甲基安非他命分別係毒品危害防制條例
    列管之第一級毒品及第二級毒品，均不得販賣或持有，竟仍
    基於意圖營利而販賣第一級、第二級毒品之犯意，以附表一
    「聯繫工具」欄所示之物作為聯繫工具，分別於附表一所示
    的時間、地點，以附表一所示的方式、價格，販賣第一級毒
    品及第二級毒品予莊麗慧（共2次）。嗣經警於民國108年10
    月15日前往劉彥霆址設臺北市○○區○○路○段000巷0弄0號4樓
    住處執行搜索，並扣得海洛因2包、安非他命1包、吸食器1
    組、分裝勺2支、行動電話2支等物品，而查悉上情。
二、案經臺北市政府警察局刑事警察大隊報告臺灣新北地方檢察
    署檢察官偵查起訴。
    理  由
壹、程序事項(證據能力):
一、被告於108年10月15日警詢之陳述，並無違反其任意性，有
    證據能力：
㈠、被告與辯護人於本院110年10月25日準備程序時主張：被告於
    警詢時有施用毒品提藥之狀況，其所言無證據能力等語(本
    院卷第111、118頁)；於111年1月18日準備程序時則改稱:被
    告於警詢時所言之內容，是警方先繕打好內容，要求被告照
    念，被告於警詢所言無證據能力等語(本院卷第179-180頁)
    ；於111年1月27日準備程序，待本院勘驗完被告警詢錄音錄
    影光碟後，被告與辯護人又改稱:當天是因為警方押著被告
    的女朋友，被告所言是配合警方要求所言，被告於警詢之供
    述無證據能力等語(本院卷第224-225頁)，被告與辯護人之
    主張不斷翻異，渠等主張是否可採，顯有疑義。
㈡、再者，本院勘驗被告於108年10月15日的警詢錄音錄影檔案後
    （本院卷第231頁；檔名、勘驗筆錄內容記載於附表二），
    查知被告於警詢中陳述之過程，語氣平和自然、意識清楚，
    且能適時補充所述的內容，而該警詢錄音錄影檔案亦未攝得
    被告有何遭警方威脅、利誘之情，是被告於警詢的自白應有
    任意性，有證據能力，而得作為本案之證據。是以，被告、
    辯護人上揭主張被告於警詢所言不具證據能力之辯詞，並不
    可採。
二、本判決所引用之其他證據，業具被告、辯護人於審理程序時
    同意有證據能力(本院卷第288頁)。
貳、實體事項：
一、訊據被告固坦承其於附表一所示的時間、地點與證人莊麗慧
    見面，亦坦承附表一「聯繫工具」所示的行動電話、門號係
    其所使用等事實，但矢口否認有何販賣第一級毒品及第二級
    毒品予證人莊麗慧的犯行，於本院審理時辯稱:我沒有賣毒
    品給證人莊麗惠，我們是各自與「胖哥」交易，我買我的，
    她買她的云云(本院卷第226-227、289-290頁)。
二、辯護人為被告利益辯稱略以(本院卷第292-298頁)：
㈠、關於附表一編號1部分，證人莊麗慧於警詢時先證稱交易地點
    在臺北市信義區福德街，後來又改稱是在新北市蘆洲區中興
    街；又關於附表一編號2部分，證人莊麗慧先證稱交易地點
    在新北市蘆洲區，後又改稱在臺北市信義區福德街，證人莊
    麗慧對於交易地點乙節，早已記憶不清。再者，證人莊麗慧
    先是向警方陳稱購買毒品都是固定金額(總價新臺幣【下同
    】5,000元，包含3,000元的海洛因及2,000元的甲基安非他
    命)，後又改稱曾以3,500元購買海洛因，證人莊麗慧供述前
    後不一致，其指訴是否真實有所疑義。
㈡、依通訊監察譯文所載，證人莊麗慧向被告詢問可否以5,000元
    交易時，被告明確表達「不行」，可見被告未與證人莊麗慧
    交易毒品。
㈢、被告於偵查中雖坦承犯行，然其係為求交保，此開自白不得
    作為認定被告犯罪之依據。本案難認為被告有罪之認定。
三、經查:
　　被告與證人莊麗慧有於附表一所載的時間、地點見面；附表
    一「聯繫工具」所示的行動電話、門號，亦為被告所使用，
    附表三所示的通訊監察譯文亦為被告與證人莊麗慧通訊之內
    容等事實，為被告於本院審理時所不爭執（本院卷第227-22
    8、284、289-290頁），且有臺北市政府警察局刑事警察大
    隊通訊監察譯文表在卷可參（偵卷第19-31頁），堪信為真
    實。
四、被告有犯罪事實欄、附表一所載之販賣毒品事實，說明如下
    ：
㈠、按買賣毒品係非法交易，其間聯絡，具隱密及特殊信賴關係
    ，而販賣毒品復係政府嚴予查緝之違法行為，偵查機關常以
    依法核發之通訊監察作為偵查手段，毒品交易者為免遭查緝
    風險，經常以買賣雙方始知或晦暗不明之用語，替代毒品交
    易之重要訊息（如種類、數量、金額），甚至事前已約定或
    默契，僅約見面，即能進行毒品交易。本案證人莊麗慧與被
    告間的通訊內容(詳如附表三所示)，此等對話脈絡顯然與友
    人間一般社交往來之對話迥異，雙方就交談主旨應係存有特
    殊默契，藉由晦暗不明的詞彙、對話躲避檢警查緝，使檢警
    難以透過通訊監察或其他方式獲取可直接證明交易細節（諸
    如毒品種類、數量、價金、交易時間及地點等）的證據，然
    此等晦暗不明的對話，仍可由對話的參與者即被告或證人莊
    麗慧，透過偵查或審理之供述，解釋、釐清該等對話之真意
    (詳後述)。
㈡、證人莊麗慧於警詢時證稱：我的毒品是跟綽號「大武」的劉
    彥霆（即被告）所購買，附表三所示的通訊監察譯文是我跟
    被告間的通訊內容，附表三編號1-1、1-2、1-6所示之通訊
    監察譯文中所提及的「1跟2都有」，「1」指的是海洛因；
    「2」指的甲基安非他命；「我們這邊大概5000而已」指的
    是我身上剩下5,000元；「那個硬的多少？」是指甲基安非
    他命多少錢；「要特別水的哦」是指要好一點的毒品。附表
    三編號2-1、2-4所示之通訊監察譯文中所提及的「那個〜一
    樣阿」是指要購買一樣的毒品；「阿你那邊那個要不要給我
    ？」是指他之前欠我毒品；「人家要石頭〜你有嗎？」是指
    我要購買甲基安非他命，問他有沒有。附表一編號1、2所示
    的毒品交易都有成功，附表一編號1的交易地點在新北市○○
    區○○00號附近，交易金額為5,000元，係購買3,000元的海洛
    因與2,000元的甲基安非他命，數量不詳；附表一編號2的交
    易地點在臺北市信義區中坡南路，靠近玉成公園那邊附近，
    交易金額為5,000元，係購買3,000元的海洛因與2,000元的
    甲基安非他命，數量不詳等語（偵卷第117－126頁、本院卷
    第233-237頁；關於部分警詢筆錄內容，更正如勘驗筆錄所
    載，詳見本院卷第226頁）。
㈢、又觀諸附表三所示的通訊監察譯文內容，依其對話脈絡可知
    證人莊麗慧先以暗語向被告表示欲購買毒品，被告亦向證人
    莊麗慧表示此開事項不要在電話內溝通，然因證人莊麗慧未
    能正常開啟通訊軟體微信，因此被告與證人莊麗慧仍以電話
    溝通毒品交易事宜，依照雙方對話語意脈絡，佐以證人莊麗
    慧於警詢對於通訊監察譯文中「暗語」的解釋，足以證明證
    人莊麗慧與被告確實係在討論毒品交易，內容涉及毒品交易
    的種類與交易地點，證人莊麗慧於警詢的證述內容(包含被
    告販賣毒品的種類及數量)與附表三所示通訊監察譯文此一
    客觀證據大致相合，其言應可採信。
㈣、被告雖以前詞置辯，然查:
１、被告於108年10月15日於警詢中供稱：0000000000及00000000
    00號行動電話係綽號「阿慧」之莊麗慧所持用，她是打電話
    來跟我買毒品的藥腳，附表三所示的通訊監察譯文是我跟莊
    麗慧的通話內容，附表三編號1-1、1-2、1-6所示之通訊監
    察譯文中所提及的「1跟2都有〜都要你多少錢？」係莊麗慧
    稱海洛因及甲基安非他命她都要買，問我多少錢；「那個硬
    的多少？」係莊麗慧問我甲基安非他命要多少錢；「我們這
    邊大概5000而已」係指莊麗慧只有5,000元可以跟我買毒品
    ；「要特別水的哦」係莊麗慧交代我要買的毒品要純度好一
    點的，這次交易有成功(即附表一編號1之部分)；附表三編
    號2-1、2-4所示之通訊監察譯文中所提及的「那個〜一樣阿
    」、「阿你那邊那個要不要給我？」、「人家要石頭〜你有
    嗎？」，係指莊麗慧要跟我買跟上次一樣的甲基安非他命，
    我們於108年7月14日1時20分許，在臺北市○○區○○街000巷00
    號莊麗慧住處樓下交易，這次交易有成功等語(偵卷第9-10
    頁)；於108年10月16日偵訊時供稱:附表三所示的通訊監察
    譯文內容，是莊麗慧跟我購買甲基安非他命的對話內容，附
    表三編號1-1、1-2、1-6中所提及之「1跟2都有」、「5000
    而已」，係指莊麗慧稱海洛因及甲基安非他命她都要買；「
    那個硬的多少？」係指係莊麗慧問我甲基安非他命要多少錢
    ；「我們這邊大概5000而已」係指莊麗慧只有5,000元可以
    跟我買毒品；「要特別水的哦」係莊麗慧交代我要買的毒品
    要純度好一點的，這次有交易成功，我賣給莊麗慧的是甲基
    安非他命，重量大約3公克，總共5,000元。關於附表三編號
    2的內容，是莊麗慧說要跟我買甲基安非他命，我於108年7
    月14日凌晨1時20分許，前往臺北市○○區○○街000巷00號莊麗
    慧住處樓下，我在該處將安非他命1公克給莊麗慧，並向莊
    麗慧收取現金2,000元，我是直接跟莊麗慧交易，這次交易
    有成功。附表三編號2-1所示的通訊監察譯文提及之「那個〜
    一樣阿」就是莊麗慧要買跟上次一樣的安非他命毒品；「阿
    你那邊那個要不要給我？」一樣係指莊麗慧跟我說要買甲基
    安非他命等語(偵卷第139-145頁)。
２、關於附表一編號1之犯行，被告於108年10月15日警詢中，對
    於附表三編號1所示通訊監察譯文中隱晦詞彙所為之說明，
    與證人莊麗慧所言大致相符，且被告亦於此次警詢中坦承確
    有販賣第一級毒品海洛因、第二級毒品甲基安非他命予證人
    莊麗慧，可證證人莊麗慧於警詢所言應與事實相符。關於附
    表一編號2之犯行，被告於108年10月15日警詢中、108年10
    月16日偵訊中，雖僅坦承販賣第二級毒品甲基安非他命予證
    人莊麗慧，然依附表三編號2-1的通訊監察譯文內容所示雙
    方對話內容，證人莊麗慧向被告提及「那個〜一樣阿」，被
    告旋即答稱:「好」，依雙方語意脈絡可知本次交易之毒品
    與上次交易的內容相同(即本次交易內容應包含第一級毒品
    海洛因及第二級毒品甲基安非他命)，關於附表一編號2之交
    易細節，應以證人莊麗慧於警詢所言較為可採。
３、被告雖然於本院審理時否認犯行，惟參酌被告於108年10月15
    日警詢中、108年10月16日偵訊中均坦承販賣毒品犯行，後
    於109年9月24日偵訊時始翻異前詞，改稱其與證人莊麗慧係
    合資向「胖哥」購買等語(偵卷第177頁)，嗣於審理時又再
    翻稱:我跟證人莊麗慧是各自向「胖哥」購買等語(本院卷第
    226-227、289-290頁)，可見被告之辯稱數異其詞，前後不
    一，顯有瑕疵可指，相較於證人莊麗慧就渠向被告購買毒品
    之經過所證述之內容，與附表三所示的通訊監察譯文大致契
    合，可徵被告於本院審理時之辯詞，當係卸責之詞，難以採
    信。　　
㈤、又辯護人以前開辯稱為被告利益辯護：
１、關於辯護意旨㈠部分：
⑴、本院於111年1月27日勘驗證人莊麗慧之警詢錄音錄影檔案後(
    光碟及檔案名稱:「108.10.15.11時4分-毒品案-莊麗慧」「
    00217」)，查知證人莊麗慧就附表一編號1的交易內容，雖
    先是陳稱:交易地點在福德街等語，然經警詢問:你有到蘆洲
    去交易嗎等語，被告旋即回答:曾經去過，後來他又叫我去
    蘆洲，是在蘆洲拿的，他本來是約在這裡(指福德街)，後來
    他不來，叫我去蘆洲，我不知道中興街46號附近是不是他的
    住處，但是他約在那邊，是在那邊路邊交易，海洛因3,000
    元、甲基安非他命2,000元等語(本院卷第233-235頁)，由此
    可見，證人莊麗慧雖於警詢之初證稱附表一編號1所示毒品
    交易之交易地點係在福德街，但經警方再次與證人莊麗慧確
    認是否曾在蘆洲進行毒品交易時，證人莊麗慧隨即說明雙方
    原本約定以福德街為交易地點，惟因被告不克前往，雙方因
    此改約蘆洲進行交易，且核諸證人莊麗慧所述之交易地點或
    交易毒品之種類、金額，均與通訊監察譯文相符，可見證人
    莊麗慧證稱交易地點係新北市○○區○○街00號附近，交易毒品
    種類、金額為海洛因3,000元、甲基安非他命2,000元乙節，
    所言非虛。
⑵、又關於附表一編號2的交易內容，證人莊麗慧雖先陳稱:交易
    地點在蘆洲等語，然經警詢問:「『人家要石頭你有嗎』這句
    話這通，這幾通電話是妳在哪裡交易?」等語，被告旋即回
    答:臺北市○○區的○○○路，靠近○○公園那邊附近交易，是2,00
    0元的甲基安非他命，3,000元的海洛因等語(本院卷第235-2
    37頁)，證人莊麗慧雖曾陳稱此次交易地點為蘆洲，但經警
    方以具體之通話內容與證人莊麗慧確認交易地點後，證人莊
    麗慧即表明交易地點係在臺北市○○區○○○路，並在靠近○○公
    園附近進行交易，而玉成公園與臺北市○○區○○○路、○○街屬
    相連區域，此觀Google地圖列印資料自明(本院卷第277頁)
    ，又徵諸證人莊麗慧所述之交易地點或交易毒品之種類、金
    額，均與通訊監察譯文大致相符，佐以被告於審理時陳稱:
    在附表三編號2所示的通話後，我跟證人莊麗慧是在臺北市○
    ○區○○街見面，旁邊是○○公園等語(本院卷第289頁)，可見證
    人莊麗慧證稱此次交易地點係在臺北市○○區○○○路，靠近○○
    公園那邊附近，交易毒品種類、金額為海洛因3,000元、甲
    基安非他命2,000元之證言核與卷附之客觀證據相符，應可
    採信。
⑶、至證人莊麗慧雖於警詢陳稱其曾以3,500元代價向被告購買海
    洛因等情(偵卷第122頁)，然該次交易時間為108年7月15日
    ，與本案所審理之範圍無關，況證人莊麗慧對於該次交易之
    證言，尚夾雜其另積欠被告500元購毒款之說明，故證人莊
    麗慧所稱以3,500元代價向被告購買海洛因乙節，究竟係單
    純購買海洛因之價格，亦或包含借款之償還，仍屬不明，況
    此部分亦未經檢察官起訴，故尚難逕以證人莊麗慧所述該次
    交易金額與附表一所示本案2次販賣毒品之交易金額不同，
    即據以推論證人莊麗慧就本案所述之證言不可採信。
⑷、是以，辯護人雖辯稱證人莊麗慧之證言前後不一致而無從採
    信等情，然證人莊麗慧之證言與通訊監察譯文等卷附客觀事
    證大致相符已如前述，是辯護人所辯，要非可採。
２、關於辯護意旨㈡部分：
　　依附表三1-1、1-2所示之通訊監察譯文可知，證人莊麗慧向
    被告詢問海洛因及甲基安非他命之價格時，被告開價6,000
    元，而證人莊麗慧回稱「5000」，以求降低交易價格，被告
    雖曾於通話中表達「不行」，以表達其欲以6,000元之價格
    成交而不欲以5,000元之價格交易，然此開對話之脈絡應係
    雙方就交易價格之討價還價，且於該日之通話中，被告隨後
    與證人莊麗慧詳細討論該次交易之地點，可認被告與證人莊
    麗慧已達成毒品交易之合意，且當證人莊麗慧到達約定之交
    易地點時，被告亦表達「等我5分鐘哦」，可認被告確實有
    與證人莊麗慧完成該次毒品交易之意思，佐諸證人莊麗慧於
    警詢之證言及被告於108年10月15日警詢中、108年10月16日
    偵訊中之供述及附表三編號1-1至1-8通訊監察譯文所示之雙
    方通話內容，可證被告確有附表一編號1之販賣毒品犯行，
    是辯護人徒以被告曾於該次通話中稱「不行」乙詞即推論被
    告未與證人莊麗慧進行毒品交易，實與附表三編號1所示的
    通訊監察譯文及上開所引之證據相違，要難採信。
３、關於辯護意旨㈢部分：
　  被告於108年10月15日警詢中、108年10月16日偵訊中坦承販
    賣毒品犯行(關於毒品交易之種類及數量，以證人莊麗慧所
    述為準已如前述)，與證人莊麗慧所證的交易情節大致相符
    ，且與附表三所示通訊監察譯文內容脈絡吻合，復考量本案
    所涉之罪為重罪(販賣第一級毒品，處死刑或無期徒刑；販
    賣第二級毒品，處無期徒刑或7年以上有期徒刑)，且被告於
    準備程序時自承：偵查時檢察官並沒有以強暴、脅迫等不正
    方式為訊問（本院卷第225頁），衡情若被告確實無本案販
    賣毒品犯行，被告何以於該次偵訊中坦承犯行而虛偽捏造其
    販賣毒品犯行之舉，致陷己於重罪刑責之風險中，可見被告
    於偵查中不利於己之陳述應屬可採，堪認被告確實有為本案
    的販賣毒品犯行，是被告於審理時翻稱其並未販賣毒品予證
    人莊麗慧云云，應屬臨訟卸責之詞，不足採信。　　
㈥、被告主觀上有營利之意圖：
    販賣毒品係違法行為，非可公然為之，且有其獨特之販售通
    路及管道，復無公定價格，容易增減分裝之份量，而每次買
    賣之價量，可能隨時依雙方關係深淺、資力、需求量及對行
    情之認知、來源是否充裕、查緝鬆嚴、購買者被查獲時供述
    購買對象之可能風險評估等，而異其標準，非可一概而論。
    關於被告前揭交易毒品之犯行，固無從逕憑卷證資料而推認
    其所得獲致之具體利潤金額為何；然查，近年來政府為杜絕
    毒品之氾濫，對於查緝施用及販賣毒品之工作，無不嚴加執
    行，販賣毒品罪又係重罪，設若無利可圖，衡情一般持有毒
    品之人當無輕易將所持有之毒品轉售他人而甘冒於再次向他
    人購買時，被查獲移送法辦並受長期自由刑或生命刑剝奪危
    險之理，且不論係以何包裝之毒品，均可任意分裝或增減其
    份量，而每次買賣之價量，亦隨前開因素而為機動地調整，
    因之販賣之利得，除經坦承犯行，或帳冊價量均臻明確外，
    委難察得實情。職是之故，縱未確切查得販賣所得賺取之實
    際差價，但除別有事證，足認係按同一價格轉讓，確未牟利
    外，尚難執此即認非法販賣之事證有所不足，致知過坦承者
    難辭重典，飾詞否認者反得逞僥倖，而失情理之平（最高法
    院93年度台上字第1651號、87年度台上字第3164號刑事判決
    意旨參照）。查本案雖無被告買入或取得毒品之進價及販出
    之銷價間差額之具體事證，惟本案係由被告出面交付毒品予
    證人莊麗慧，毒品交易之參與者，均須承擔警方查緝之高度
    風險，衡情被告冒此風險如無任何利益可圖，何須以身試法
    ，無端承受販賣毒品重罪之追訴風險？是被告本件販賣毒品
    之行為，確有牟取不法利益之意圖，應屬無疑。
㈦、綜上，被告及辯護人上開辯稱，本院認為均不可採，被告本
    案犯行已臻明確，應依法論科。
五、論罪科刑：
㈠、新舊法比較：
１、按「行為後法律有變更者，適用行為時之法律。但行為後之
    法律有利於行為人者，適用最有利於行為人之法律」，刑法
    第2條第1項定有明文。
２、修正前毒品危害防制條例第4條第1項、第2項分別規定為「製
    造、運輸、販賣第一級毒品者，處死刑或無期徒刑；處無期
    徒刑者，得併科新臺幣2千萬元以下罰金」、「製造、運輸
    、販賣第二級毒品者，處無期徒刑或7年以上有期徒刑，得
    併科新臺幣1千萬元以下罰金」，修正後則分別規定：「製
    造、運輸、販賣第一級毒品者，處死刑或無期徒刑；處無期
    徒刑者，得併科新臺幣3千萬元以下罰金」、「製造、運輸
    、販賣第二級毒品者，處無期徒刑或10年以上有期徒刑，得
    併科新臺幣1千5百萬元以下罰金」，經比較新舊法，修正後
    毒品危害防制條例第4條第1、2項所規定刑度分別較修正前
    規定為高，顯未有利於被告，依刑法第2條第1 項前段之規
    定，被告於本案所為，自應適用被告行為時即修正前之規定
    論處。　　
㈡、核被告所為，均係犯修正前毒品危害防制條例第4條第1項之
    販賣第一級毒品罪、同條第2項之販賣第二級毒品罪(共2罪)
    。被告為販賣而持有第一級毒品及第二級毒品之低度行為，
    為販賣第一級毒品及第二級毒品之高度行為所吸收，均不另
    論罪。
㈢、罪數(想像競合及數罪併罰)：
１、被告於本案所為2次販賣毒品犯行，均係以一行為同時觸犯販
    賣第一級毒品罪及販賣第二級毒品罪，均為想像競合犯，各
    應依刑法第55條規定，從一重之販賣第一級毒品罪處斷。
２、被告所為上開2次販賣第一級毒品犯行，犯意各別，行為互殊
    ，應分論併罰。
㈣、刑法第59條減刑之規定：
　　被告雖然於本案否認犯行，顯未深悟己非，但本院考量到被
    告2次販賣海洛因、甲基安非他命之金額均為5,000元，相較
    於長期、大量販賣毒品之真正毒梟而言，其對社會秩序與國
    民健康之危害，顯然不是處在同一水平，其販賣第一級毒品
    縱量以法定最低本刑(即無期徒刑)，與被告前揭犯罪情狀相
    衡，猶嫌過重，不無情輕法重，在客觀上足以引起一般人之
    同情，實有堪資憫恕之情，爰就被告販賣第一級毒品之2次
    犯行，均依刑法第59條規定，減輕其刑。
㈤、爰審酌被告明知毒品對人體之危害性，竟仍圖一己私利出售
    第一級毒品海洛因、第二級毒品甲基安非他命，被告為了牟
    利，殘害國民身心健康，助長社會濫用毒品風氣，所為實非
    可取。然本院考量到被告所為皆係小額販賣，相較於毒品的
    大盤、中盤，被告造成的社會損害並非特別重大；另被告過
    去曾犯施用毒品案件，應該已經知道國家的禁毒政策，卻仍
    為本案罪質更重的販賣第一級毒品、第二級毒品犯行，顯見
    被告並沒有因為前案而痛改前非，況被告於本案多次翻異其
    詞，顯未深悟己非，難認有悔悟之情，犯後態度非佳，兼衡
    被告的手段、智識程度、生活工作狀況等一切情狀，就被告
    所犯各罪，分別量處如附表一「罪刑主文」欄所示的刑度，
    並定其應執行之刑如主文所示，以資懲儆。
六、沒收：
㈠、犯罪所得部分：被告於本案犯如附表一所示的2次販賣第一級
    、第二級毒品犯行，分別收取如附表一「交易金額即犯罪所
    得」欄所載之金額（共計1萬元），核屬被告犯本案之犯罪
    所得，雖未扣案，仍應依刑法第38條之1第1項前段宣告沒收
    ，並依同條第3項規定，諭知於全部或一部不能沒收或不宜
    執行沒收時，追徵其價額。
㈡、扣案如附表一「聯繫工具」欄所示之行動電話2支(廠牌分別
    為OPPO、蘋果)及插在OPPO行動電話中的SIM卡1張(門號:000
    0000000)，均係供犯罪所用之物，且為被告所有，業據其供
    承在卷（本院卷第290頁），應依毒品危害防制條例第19條
    第1項之規定宣告沒收。
㈢、被告於附表三編號1犯行所用之聯繫工具，係以門號00000000
    00之SIM卡，插入扣案之蘋果手機與證人莊麗慧聯繫毒品交
    易事宜，該未扣案之SIM卡，固屬犯罪所得之物，惟SIM卡僅
    係電信公司提供各項電信服務之媒介載體，本身價值不高，
    既未扣案，考量執行勞費，應認欠缺刑法上之重要性，爰依
    刑法第38條之2第2項之規定，不予宣告沒收，附此敘明。
㈣、其餘扣案物，或為被告另案施用毒品案件所涉之物，或無證
    據證明與本案有關，均不予宣告沒收或沒收銷燬。
七、依刑事訴訟法第299條第1項前段（依判決精簡原則，僅記載
    程序法條文），判決如主文。
本案經檢察官褚仁傑提起公訴；檢察官江佩蓉到庭執行職務。
中　　華　　民　　國　　111 　年　　4 　　月　　15　　日
            刑事第十一庭審判長法   官  郭峻豪

　　　　　　　　　　　　　    法  官   白承育
　　　　　　　　　　　　　　　　　　 
                              法  官   沈  易
以上正本證明與原本無異。
如不服本判決，應於判決送達後20日內敘明上訴理由，向本院提
出上訴狀 (應附繕本) ，上訴於臺灣高等法院。其未敘述上訴理
由者，應於上訴期間屆滿後20日內向本院補提理由書「切勿逕送
上級法院」。
                              書記官  陳湘文
中　　華　　民　　國　　111 　年　　4 　　月　　18　　日

附錄本案所犯法條全文:
修正前毒品危害防制條例第4條
製造、運輸、販賣第一級毒品者，處死刑或無期徒刑；處無期徒
刑者，得併科新臺幣 2 千萬元以下罰金。
製造、運輸、販賣第二級毒品者，處無期徒刑或 7 年以上有期
徒刑，得併科新臺幣 1 千萬元以下罰金。
製造、運輸、販賣第三級毒品者，處 7 年以上有期徒刑，得併
科新臺幣 7 百萬元以下罰金。
製造、運輸、販賣第四級毒品者，處 5 年以上 12 年以下有期
徒刑，得併科新臺幣 3 百萬元以下罰金。
製造、運輸、販賣專供製造或施用毒品之器具者，處 1 年以上
7 年以下有期徒刑，得併科新臺幣 1 百萬元以下罰金。
前五項之未遂犯罰之。

附表一:
編號 交易時間 交易地點 交易毒品種類、數量 交易金額即犯罪所得(新臺幣) 交易對象(購毒者) 聯繫工具 交易方式 罪刑主文 1 108年7月5日11時47分許 新北市○○區○○街00號之附近 海洛因、甲基安非他命，數量均不詳 海洛因3,000元、甲基安非他命2,000元，共5,000元。 莊麗慧 扣案之蘋果手機1支(IMEI:000000000000000)，案發時所使用支門號為0000000000 劉彥霆先與莊麗慧聯繫毒品交易事宜，達成買賣毒品之合意後，於左列所示的時間、地點見面，莊麗慧交付左列所示金額的現金予劉彥霆；劉彥霆則交付左列所示的毒品種類、數量予莊麗慧以完成毒品交易。 劉彥霆販賣第一級毒品，處有期徒刑拾陸年。 2 108年7月14日凌晨1時20分許 臺北市○○區○○街附近 同上 同上 同上 扣案之OPPO手機1支(含SIM卡1張，門號為:0000000000；IMEI:000000000000000、000000000000000) 劉彥霆先與莊麗慧聯繫毒品交易事宜，達成買賣毒品之合意後，於左列所示的時間、地點見面，莊麗慧交付左列所示金額的現金予劉彥霆；劉彥霆則交付左列所示的毒品種類、數量予莊麗慧以完成毒品交易。 劉彥霆販賣第一級毒品，處有期徒刑拾陸年。 

附表二:
勘驗檔案名稱：「108.10.15. 20時22分、108.10.16. 9時46分-毒品案-劉彥霆」「Video50」 1.訊問過程連續錄音錄影，係採一問一答方式進行，員警偶有覆誦再當場整理繕打筆錄，若詢問有關監聽譯文部分，均有提示予被告閱覽辨識後，始進行詢答。 2.被告於詢問過程語氣平和自然、能理解並能針對問題回答、意識清楚、口語表達具邏輯性，過程中若遇員警提問内容無法立即回覆，亦有停頓思考之情，待思考後再行回覆詢問内容或提出質疑，亦能就記憶不及之事項，答稱不知道、忘記了，且時時注意面前之筆錄電腦螢幕，於員警繕打時，亦能適時補充所述内容。 

附表三(偵卷第19-31頁之通訊監察譯文節略):
編號 通訊之門號 通訊時間 通訊監察譯文內容節略 1-1 一、劉彥霆:0000000000(申登人:吳振宇) 二、莊麗慧:0000000000(申登人:莊峻發) 108年7月5日8時4分16秒許 莊麗慧:喂  劉彥霆:喂 莊麗慧:你出去喔？ 劉彥霆:嗯 莊麗慧:那個〜ㄟㄟ〜要1跟2都有〜都要你多少錢？ 劉彥霆:你不要在電話襄面講喔！ 莊麗慧:好好好〜我用我用〜要不然這樣〜我把那個微信給你  劉彥霆:喔 莊麗慧:你要接喔〜OK 1-2 同上 108年7月5日8時4分31秒許 莊麗慧:你那個應用程式我找不到〜 那個叫什麼？ 劉彥霆:6000啊  莊麗慧:給? 劉彥霆:6000  莊麗慧:六解？ 劉彥霆:6000 莊麗慧:6000喔〜總共唷？ 劉彥霆:嗯 莊麗慧:不是啊〜我們這邊大概5000 而已〜可以嗎？  劉彥霆:不行 莊麗慧:那個硬的多少？ 劉彥霆:2000 莊麗慧:對啊〜2000嘛!〜嘿啊〜問一 下啦〜好不好？ 劉彥霆:怎樣？ 莊麗慧:弄一下啦〜等一下就給你  劉彥霆:喔 莊麗慧:給你〜我們在福德街  劉彥霆:你要來找我喔？ 莊麗慧:你在哪裡?〜你在哪裡？ 劉彥霆:在家 莊麗慧:蛤〜(旁邊男子說在他家 啦)〜你家在哪裡？ 劉彥霆:集賢路 莊麗慧:集賢路〜哩摘摸(台語)〜(旁 邊男子說：蘆洲） 劉彥霆:喔〜嗯 莊麗慧:我叫我老公一起去〜喔  劉彥霆:嗯 莊麗慧:我叫我老公一起去 劉彥霆:喔 莊麗慧:—定要聽喔〜 劉彥霆:什麼東西 莊麗慧:我叫我老公載我去〜電話要聽啦  劉彥霆:喔喔  莊麗慧:好〜掰掰 1-3 一、劉彥霆:0000000000(申登人:吳振宇) 二、莊麗慧:0000000000(申登人:施雯山) 108年7月5日10時57分14秒許 劉彥霆:喂 ！ 莊麗慧:喂唷！ 劉彥霆:嘿! 莊麗慧:你不要再睡著了哦，你不要再睡著了哦 劉彥霆:知道 ，妳在哪？ 莊麗慧:我們現在馬上到，我們現在往回了，我們現在馬上就到了，吼!  劉彥霆:哦~ 莊麗慧:你不要睡著了哦，吼！ 劉彥霆:嗯！ 1-4 同上 108年7月5日11時14分53秒許 劉彥霆:喂！ 莊麗慧:嗔！到囉！ 劉彥霆:嗯！ 莊麗慧:我們到了  劉彥霆:好，拜拜！ 莊麗慧:我們在〜嚷是不是那個義美這邊 ？ 劉彥霆:好好  莊麗慧:是不是啦？ 劉彥霆:對啦 莊麗慧:對呀，你趕決下來唷嘿，吼！吼！ 劉彥霆 :嗯！ 1-5 同上 108年7月5日11時22分36秒許 劉彥霆:喂！ 莊麗慧:喂！ 劉彥霆:嗔！ 莊麗慧:我們在樓下，你下來啦  劉彥霆:好好，拜拜，等我5分鐘哦  莊麗慧:好，好，拜拜，OK，等你蛤 1-6 同上 108年7月5日11時39分3秒許 劉彥霆:喂！ 莊麗慧:喂！你現在在旁邊有一個藥 材行是不是?對不對? 劉彥霆:對啦，對啦，對啦 莊麗慧:對吼，啊麻煩一下送下來 啦，5000〜5000給你啦 劉彥霆:蛤？ 莊麗慧:5000給你啊，懂嗎？ 劉彥霆:好〜好 莊麗慧:要特別水的喊，吼  劉彥霆:嗯！ 莊麗慧:喂！喂！喂！ 劉彥霆:好啦，靠天吐  莊麗慧:好啦，緊餒 ，拜託啦  劉彥霆:不要在那邊講那些都那個〜  莊麗慧:好啦，不講不講 1-7 同上 108年7月5日11時43分48秒許 劉彥霆:喂！ 莊麗慧:我老公要上班啦，拜託一下 劉彥霆:好 莊麗慧:我老公要上班，拜託吼 劉彥霆:靠北唷！啊我在找妳時怎麼 不讓我拜託一咧  莊麗慧:好啦，拜託啦，我電話快沒 錢了 劉彥霆:妳不要講東講西啦 莊麗慧:好啦，拜託啦  劉彥霆:蛤 莊麗慧:拜託咧啦，喂！帥哥？ 劉彥霆:啊妳要拿多少錢給我？ 莊麗慧:5000餒 ，5000給你呀  劉彥霆:蛤？ 莊麗慧:5000啦  劉彥霆:為什麼？ 莊麗慧:你來再講，我電話快沒錢 了，不然你打給我好嗎？ 1-8 同上 108年7月5日11時47分2秒許 劉彥霆:喂！ 莊麗慧:帥哥〜 劉彥霆:我下來了 莊麗慧:你要來了嗎？ 劉彥霆:我下來了 ，電話這支 莊麗慧:好好 劉彥霆:妳靠夭哇 莊麗慧:好好 劉彥霆:幹妳娘  莊麗慧:好好，拜拜！ 2-1 一、劉彥霆:0000000000(申登人:鍾佳純) 二、莊麗慧:0000000000(申登人:莊峻發) 108年7月13日23時20分35秒許 劉彥霆:怎樣？ 莊麗慧:喂〜你有空嗎? 劉彥霆:有阿〜你講 莊麗慧:我在昆陽街 劉彥霆:然後呢？ 莊麗慧:那個〜一樣阿 劉彥霆:好 莊麗慧:阿你那邊那個要不要給我？ 劉彥霆:好阿 莊麗慧:好阿〜那你過來  劉彥霆:好〜出門打給你  莊麗慧:阿〜什麼？ 劉彥霆:等一下出門再打給你  莊麗慧:好 2-2 同上 108年7月14日0時43分58秒許(偵卷第22頁誤載為上午12時) 劉彥霆:喂〜姐 莊麗慧:我....... 劉彥霆:你誰？ 莊麗慧:我姐啦 劉彥霆:你說啥? 莊麗慧:我姐啦 劉彥霆:你在哪理? 莊麗慧:我在福德街 劉彥霆:好〜等一下我要出門了  莊麗慧:好〜我在福德衔  劉彥霆:福德街哪裡阿？ 莊麗慧:我在我家這  劉彥霆:你不要再不接電話 莊麗慧:不會啦 2-3 同上 108年7月14日1時13分59秒許 劉彥霆:喂 莊麗慧:嗯嗯 劉彥霆:下來〜我快到了 莊麗慧:我在中坡這間全聯 劉彥霆:什麼東西？ 莊麗慧:中坡的旋轉門 劉彥霆:雞歪〜剛跟我說福德街〜現在又說中坡 莊麗慧:現在在這買東西 劉彥霆:你說全家對面喔？ 莊麗慧:好好 2-4 同上 108年7月14日1時31分48秒許 劉彥霆:喂 莊麗慧:帥哥〜人家要石頭〜你有嗎？ 劉彥霆:要問〜石頭要等 莊麗慧:蛤？ 劉彥霆:有阿〜可是石頭現在很難那 個呢 莊麗慧:喔 劉彥霆:你不要用打電話的好不好〜L INE阿  莊麗慧:我沒有在電話  劉彥霆:他有沒有LINE阿？ 莊麗慧:他沒有你的LINE〜就我姐姐  劉彥霆:沒阿〜你就用LINE阿〜LINE 給我ID〜我加一下〜不要用電話〜好 不好  莊麗慧:好